【裁判字號】    89,訴,41
【裁判日期】    890309
【裁判案由】    違反毒品危害防制條例
【裁判全文】
臺灣基隆地方法院刑事判決                            八十九年度訴字第四一號
    公  訴  人  臺灣基隆地方法院檢察署檢察官
    被      告  甲○○
右被告因毒品危害防制條例案件，經檢察官提起公訴（八十八年度毒偵字第六二０號
），本院判決如左：
    主  文
甲○○施用第一級毒品，處有期徒刑陸月；又施用第二級毒品，處有期徒刑肆月；應
執行有期徒刑捌月。
    事  實
一、甲○○前因施用毒品案件，業經台灣桃園地方法院以八十七年度毒聲字第五二三
    號裁定送觀察、勒戒後，認無繼續施用毒品之傾向，並由台灣桃園地方法院檢察
    署檢察官於八十七年七月十三日以八十七年度偵字第一一三八號不起訴處分確定
    在案。詎甲○○又於八十八年八月三十一日下午五時許經警查獲採其尿液送驗前
    之五日內（不含被查獲後之時點），在基隆市○○路一六八巷二弄十五號三樓，
    分別施用第一級毒品海洛因、第二級毒品安非他命各一次，嗣於八十八年八月三
    十一日下午二時二十分許，在上址為警查獲，經本院以八十八年度毒聲字第二二
    六三號裁定送觀察、勒戒後，有繼續施用毒品之傾向。
二、案經基隆市警察局第四分局報告台灣基隆地方法院檢察署檢察官偵查起訴。
    理  由
一、訊據被告甲○○固坦承有右揭施用第二級毒品安非他命之犯行，惟矢口否認有施
    用第一級毒品海洛因之犯行，辯稱：伊未曾施用過海洛因云云。惟查被告經警查
    獲採其尿液送驗後，呈甲基安非他命及嗎啡陽性反應，有基隆市衛生局檢驗鑑定
    書附卷可稽，且被告經送觀察勒戒後，經台灣基隆看守所附設勒戒所採尿結果，
    亦呈甲基安非他命及嗎啡陽性反應，亦有台灣基隆看守所基所戒字第三四０四號
    函附之有無繼續施用毒品傾向評估標準紀錄紙在卷足憑。又被告前因施用毒品案
    件，業經台灣桃園地方法院以八十七年度毒聲字第五二三號裁定送觀察、勒戒後
    ，認無繼續施用毒品之傾向，並由台灣桃園地方法院檢察署檢察官於八十七年七
    月十三日以八十七年度偵字第一一三八號不起訴處分確定，有前開不起訴處分書
    在卷可稽；其於五年內再犯本件之罪，經送觀察勒戒後，有繼續施用毒品之傾向
    ，有台灣基隆看守所前揭函送之證明書一紙附卷可參，此外復有台灣基隆地方法
    院檢察署刑案資料查註紀錄表、本院被告全國前案紀錄表在卷可考，本件事證明
    確，被告之犯行洵堪認定，自應依法論科。
二、核被告所為，係分別犯毒品危害防制條例第十條第一項之施用第一級毒品罪、及
    同條第二項之施用第二級毒品罪。而被告持有第一級毒品海洛因、第二級毒品安
    非他命之低度行為，應為非法施用毒品之高度行為所吸收，不另論罪。爰審酌被
    告犯罪之動機、目的，犯罪所生之損害，及犯罪後之態度等一切情狀，分別量處
    如主文所示之有期徒刑，並定其應執行之刑，以資懲儆。
據上論結，應依刑事訴訟法第二百九十九條第一項前段，毒品危害防制條例第十條第
一項、第二項，刑法第十一條前段、第五十一條第五款，判決如主文。
本案經檢察官林楨森到庭執行職務。
中      華      民      國      八十九      年      三      月    九    日
                              臺灣基隆地方法院刑事第三庭
                                  法  官  林  李  達
右正本證明與原本無異。
對於本件判決如有不服，應於收受送達後十日內，向本院提出上訴書狀，上訴於臺灣
高等法院，並按他造當事人之人數附具繕本。
                    書記官  陳  一  素
中      華      民      國      八十九      年      三      月    十    日
附錄本件論罪科刑法條：
毒品危害防制條例第十條第一項、第二項
施用第一級毒品者，處六月以上五年以下有期徒刑。
施用第二級毒品者，處三年以下有期徒刑。


司法院資訊處製作；財團法人民間司法改革基金會備份。
